【裁判字號】    96,訴,4458
【裁判日期】    970214
【裁判案由】    毒品危害防制條例
【裁判全文】
臺灣臺中地方法院刑事判決              96年度訴字第4458號
公  訴  人  臺灣臺中地方法院檢察署檢察官
被      告  乙○○
上列被告因違反毒品危害防制條例案件，經檢察官提起公訴（九
十六年度毒偵字第五八一四號），被告於準備程序中就被訴事實
為有罪之陳述，經本院合議庭裁定由受命法官獨任適用簡式審判
程序，判決如下：
    主    文
乙○○施用第一級毒品，累犯，處有期徒刑捌月。
    犯罪事實
一、乙○○前因詐欺及偽造文書案件，經本院先後以九十一年度
    簡字第六六號及九十二年度訴字第一二九一號，分別判處有
    期徒刑四月、五月確定後，並以九十三年度聲字第一○五○
    號定應執行刑為有期徒刑八月確定，經送監執行，甫於九十
    三年七月五日執行完畢。其另曾因施用毒品案件，經本院以
    九十五年度毒聲字第一○八○號裁定送觀察、勒戒後，認無
    繼續施用毒品之傾向，於九十五年十月二十四日執行完畢釋
    放，並經臺灣臺中地方法院檢察署檢察官於九十五年十月二
    十五日以九十五年度毒偵字第四二四○號為不起訴處分確定
    。詎猶不知戒絕毒品，於前開觀察勒戒執行完畢釋放後五年
    內，復基於施用第一級毒品海洛因之犯意，於九十六年九月
    一日採尿前回溯四至五天內某時許，在其位於臺中市○○○
    ○街二十五巷五號三樓之三住處內，以將第一級毒品海洛因
    摻水稀釋後用注射針筒注射血管內之方式，施用第一級毒品
    海洛因一次。嗣於九十六年九月一日十五時許，經警依法採
    其尿液送驗，結果呈嗎啡陽性反應而查獲。
二、案經臺中市警察局第四分局報告臺灣臺中地方法院檢察署檢
    察官偵查起訴。
    理由
壹、程序方面：
一、按除被告所犯為死刑、無期徒刑、最輕本刑為三年以上有期
    徒刑之罪或高等法院管轄第一審案件者外，於法院行準備程
    序進行中，被告先就被訴事實為有罪之陳述時，審判長得告
    知被告簡式審判程序之旨，並聽取當事人、代理人、辯護人
    及輔佐人之意見後，裁定進行簡式審判程序；且受命法官行
    準備程序，與法院或審判長有同一之權限；又簡式審判程序
    之證據調查，不受刑事訴訟法第一百五十九條第一項、第一
    百六十一條之二、第一百六十一條之三、第一百六十三條之
    一及第一百六十四條至第一百七十條規定之限制，刑事訴訟
    法第二百七十三條之一第一項、第二百七十九條第二項前段
    、第二百七十三條之二分別定有明文。
二、查本件被告乙○○所犯為死刑、無期徒刑、最輕本刑為三年
    以上有期徒刑以外之罪，且非高等法院管轄第一審之案件，
    經本院合議庭裁定由受命法官行準備程序時，被告就被訴事
    實為有罪之陳述後，復經本院合議庭裁定由受命法官獨任行
    簡式審判程序，是其證據之調查，自不受刑事訴訟法第一百
    五十九條第一項、第一百六十一條之二、第一百六十一條之
    三、第一百六十三條之一及第一百六十四條至第一百七十條
    規定之限制，合先敘明。
貳、實體方面：
一、上揭犯罪事實，業據被告坦承不諱，且被告於九十六年九月
    一日十五時十分許為警查獲後，經警採集尿液送驗結果，確
    呈嗎啡陽性反應一情，有臺中市警察局第四分局委託鑑驗代
    號與真實姓名對照表及中山醫學大學附設醫院檢驗科藥物檢
    測中心九十六年九月十三日第0000000號藥物檢測報
    告各一紙在卷可稽，足見被告之自白與事實相符，而堪以採
    又前曾因施用毒品案件，經本院以九十五年度毒聲字第一○
    八○號裁定送觀察、勒戒後，認無繼續施用毒品之傾向，於
    九十五年十月二十四日執行完畢釋放，並經臺灣臺中地方法
    院檢察署檢察官於九十五年十月二十五日以九十五年度毒偵
    字第四二四○號為不起訴處分確定等情，有臺灣臺中地方法
    院檢察署刑案資料查註紀錄表及臺灣高等法院被告前案紀錄
    表各一份附卷可參。被告於前案觀察、勒戒執行完畢後，五
    年內再犯施用第一級毒品罪，事證明確，應予依法論科。
二、查海洛因係毒品危害防制條例第二條第二項第一款所規定之
    第一級毒品。被告於前案觀察、勒戒執行完畢，五年內再為
    如犯罪事實欄所載之施用第一級毒品海洛因之行為，核係犯
    同條例第十條第一項之施用第一級毒品罪。其施用前持有毒
    品之行為，意在供己施用，故持有之低度行為，應為施用之
    高度行為所吸收，不另論罪。又被告前因詐欺及偽造文書案
    件，經本院先後以九十一年度簡字第六六號及九十二年度訴
    字第一二九一號，分別判處有期徒刑四月、五月確定後，並
    以九十三年度聲字第一○五○號定應執行刑為有期徒刑八月
    確定，經送監執行，甫於九十三年七月五日執行完畢，有上
    開前科表在卷可考，其於有期徒刑之執行完畢後，五年以內
    再犯本件有期徒刑以上之罪，為累犯，應依刑法第四十七條
    第一項之規定加重其刑。爰審酌被告前因施用毒品犯行，經
    施以觀察、勒戒執行完畢，竟猶不知戒絕，再施用毒品不輟
    ，無視於毒品對於自身健康之戕害及國家對於杜絕毒品犯罪
    之禁令，惡性非輕，惟念其犯後坦認犯行，態度尚佳等一切
    情狀，量處如主文所示之刑，以示懲儆。
據上論斷，應依刑事訴訟法第二百七十三條之一第一項、第二百
九十九條第一項前段，毒品危害防制條例第十條第一項，刑法第
十一條前段、第四十七條第一項，判決如主文。
本案經檢察官甲○○到庭執行職務。
中    華    民    國    97    年    2     月    14    日
                  刑事第九庭    法  官   莊秋燕
以上正本證明與原本無異。
如不服本判決，應於送達後十日內向本院提出上訴狀（須附繕
本），上訴於臺灣高等法院臺中分院。
上訴書狀如未敘述理由，應於上訴期間屆滿後二十日內補提理由
書於本院。
                                書記官   顏督訓
中    華    民    國    97    年    2     月    14    日
附錄論罪科刑法條：
毒品危害防制條例第十條
施用第一級毒品者，處六月以上五年以下有期徒刑。
施用第二級毒品者，處三年以下有期徒刑。


司法院資訊處製作；財團法人民間司法改革基金會備份。
